【裁判字號】    91,交聲,604
【裁判日期】    920508
【裁判案由】    違反道路交通管理處罰條例聲明異議
【裁判全文】
臺灣桃園地方法院交通法庭裁定                    九十一年度交聲字第六四號
    原處分機關  交通部公路總局新竹區監理所中壢監理站
    異  議  人  甲○○
    即受處分人
右列受處分人因違反道路交通管理處罰條例案件，對於交通部公路局新竹區監理所中
壢監理站於民國九十一年十二月十九日以壢監裁字第裁五三－Ｄ一Ａ六八七七五四號
違反道路交通管理事件裁決書所為之處分聲明異議，本院裁定如左：
    主  文
異議駁回。
    理  由
一、聲明異議意旨略以：如附件異議狀所載。
二、按行車速度依標誌或標線之規定。又汽車駕駛人行車速度超過規定之最高時速者
    ，處新台幣一千二百元以上二千四百元以下罰鍰。道路交通安全規則第九十三條
    第一項、道路交通管理處罰條例第四十條分別定有明文。
三、經查：異議人甲○○於民國九十一年九月一日上午十一時五分許，駕駛車牌號碼
    ＫＷ－０三五九號自小客車，行經台六六線西向十四點二公里處，為桃園縣警察
    局設置於該處之移動式三腳架測速照相機測得其行車速度為時速九十五公里，超
    過當地規定速限七十公里，已超過最高速限二十公里以上，遂經警依測速照相機
    所拍得照片逕行開單舉發，並由交通部公路總局新竹區監理所中壢監理站據以填
    載壢監裁字第裁五三－Ｄ一Ａ六八七七五四號違反道路交通管理事件裁決書等情
    ，業據證人即桃園縣警察局高榮交通小隊警員黃文俊警員於本院審理時到庭證稱
    ：「我是依據移動式三腳架測速照相機所測得的數據開單舉發，這個三腳架放在
    台六六線西向十四點二公里處，該移動式三腳架是依據勤務放在該處，依勤務編
    排每次放二到四小時，勤務由主管編排」等語屬實，並有測速相片一幀在卷可佐
    。而異議人對其駕駛前開車輛於前揭時、地超速行駛等情亦坦認不諱，惟辯稱：
    測速照相機是移動式的，而且在前一百公尺並沒有標示有測速照相，且從新屋到
    接中山高速公路交流道速限標誌不清楚，標誌放在分隔島上不知道速限還是公里
    數，沒有辦法注意云云。然查汽車駕駛人行車速度依法本即應依標誌或標線之規
    定行駛，此為參與道路行駛之駕駛人所應共同遵守之交通規則，此應遵守之規則
    並不因採固定桿或移動式測速照相機方式或由職司交通勤務之警員親自測速之方
    式據為舉發交通違規事件而有所不同，況以固定桿或移動式測速照相機測速之方
    式乃為彈性措施以補值勤警力之不足，亦非法所不許。至於道路旁另標示有測速
    照相僅在提醒駕駛人注意切勿超速之警告性標語而已，依法並非必須設置之標誌
    ，更非可據為駕駛人得以超速之藉口，異議人前開各辯，顯為圖卸之詞，殊難憑
    採。從而裁決機關援引前揭道路交通管理處罰條例第四十條規定裁處異議人罰鍰
    新台幣一千九百元，並依第六十三條第一項記違點數一點，於法洵無不合。異議
    人猶執陳詞否認而聲明異議，指摘原處分不當，非有理由，應予駁回。
據上論斷，應依道路交通管理處罰條例第八十七條第二項，道路交通案件處理辦法第
十九條，裁定如主文。
中      華      民      國九十二      年      五      月    八    日
                                臺灣桃園地方法院交通法庭
                                        法  官  林惠霞
右正本證明與原本無異。
如不服本裁定，應於裁定送達後五日內向本院提出抗告狀。
                                        書記官  陳恩如
中      華      民      國      九十二      年      五      月   十二   日


司法院資訊處製作；財團法人民間司法改革基金會備份。
